# 取得股利再分配，是否需要出具审计报告

提问人：chinasxw 时间：2013-06-20 10:33:16
居民企业A 本年取得子公司B分配的 2011 年度的股利，A公司再分配 2011 年度的利润，是否需要重新进行审计?另外，B公司的 2011 年年度审计报告是否可用于利润分配用？

回答人：chenyiwei
回复 chinasxw 的帖子
没有看懂你的问题？A企业将这部分股利收益计入其哪一年的投资收益？你所说的“重新审计”是指什么？ 2011 年度A公司的报表是否已经按规定实施审计？一般情况下以后年度分回利润是不会对以前年度报表进行追溯调整的。

提问人：chinasxw 时间：2013-06-21 10:12:51
回复 chenyiwei 的帖子
陈老师：您好！
2013 年，A公司取得B公司分配的 2011 年度的利润 100 万，当期确认投资收益 100 万， 2011 年，A公司已经做过年报审计，如果 2013年A公司分配 2011 年的利润，那B公司分来的利润 100 万不计入分配基数吗？

回答人：chenyiwei
不能计入分配基数，因为不是A公司 2011 年度确认的利润，不能作为 2011 年度利润的分配基数。